臺灣新北地方法院刑事判決
111年度易字第171號
公  訴  人  臺灣新北地方檢察署檢察官
被      告  李信宏



上列被告因竊盜案件，經檢察官提起公訴（110年度偵字第35572
號），本院判決如下：
    主  文
李信宏竊盜，處拘役貳拾日，如易科罰金，以新臺幣壹仟元折算
壹日。
    事  實
一、李信宏意圖為自己不法之所有，基於竊盜之犯意，於民國11
    0年8月8日0時53分許，駕駛車牌號碼000-0000號清潔車（下
    稱A車）行經新北市○○區○○路00號前，見四下無人，遂下車
    徒手竊取鄧芷晴所有安裝在車牌號碼000-000號普通重型機
    車（下稱B車）上之後照鏡2支及手機支架1支（價值共約新
    臺幣【下同】2,000元），得手後隨即駕車逃離現場。嗣鄧
    芷晴發現上開物品遭竊後報警處理，經警調閱監視器錄影畫
    面，始循線查悉上情。
二、案經鄧芷晴訴由新北市政府警察局永和分局報告臺灣新北地
    方檢察署檢察官偵查起訴。
　　理  由
一、按被告以外之人於審判外之陳述，雖不符刑事訴訟法第159 
    條之1至第159條之4之規定，而經當事人於審判程序同意作
    為證據，法院審酌該言詞陳述或書面陳述作成時之情況，認
    為適當者，亦得為證據。當事人或辯護人於法院調查證據時
    ，知有第159條第1項不得為證據之情形，而未於言詞辯論終
    結前聲明異議者，視為有前項之同意。刑事訴訟法第159 條
    之5定有明文。本院以下援引之被告李信宏以外之人於審判
    外之言詞或書面陳述，雖屬傳聞證據，惟當事人明知此情，
    而未於本院審理過程中聲明異議，本院審酌上開證據資料製
    作時之情況，尚無違法不當及證明力明顯過低之瑕疵，與本
    案待證事實復具有相當關連性，以之作為證據應屬適當。依
    前揭規定，認該等證據資料均得為證據。至非供述證據部分
    ，並無事證顯示係實施刑事訴訟程序之公務員因違背法定程
    序而取得，復經本院依法踐行調查程序，皆應有證據能力。
二、認定事實所憑之證據及得心證之理由：
　　訊據被告固坦承有於前述時、地拿取告訴人鄧芷晴所有之機
    車後照鏡2支及手機支架1支之事實，惟矢口否認有何竊盜犯
    行，辯稱：伊係駕駛小貨車倒車時，不慎撞倒告訴人之機車
    ，導致後照鏡鬆脫、變形，伊就將後照鏡及手機支架拆下，
    想買全新賠償告訴人；但是伊一時忘記留下聯繫方式，想說
    隔天再來找車主，但後來去看車子已經沒有停在原處，伊沒
    有竊盜的意圖云云。經查：
　㈠被告有於前揭時、地，取走告訴人所有上開後照鏡2支及手機
    支架1支等情，業據證人即告訴人於警詢及偵查中指證明確
    （見110年度偵字第35572號卷【下稱偵卷】第9至11頁、第5
    1至52頁），為被告所坦認，並有新北市政府警察局永和分
    局扣押筆錄暨扣押物品目錄表、現場及監視器錄影畫面與失
    竊物品照片、本院110年10月6日勘驗內容等件可佐（見偵卷
    第15至19頁、第25至32頁，本院111年度易字第171號卷【下
    稱本院卷二】第119至121頁），是此部分事實應堪認定。
　㈡被告雖以前詞置辯，然查，告訴人於偵查中具結證述：伊發
    現伊機車兩側後照鏡及手機支架遭竊時，機車的其他部位並
    無被撞擊的痕跡，且伊看監視錄影畫面，被告根本沒有撞到
    伊的車，他一下車就走到伊機車旁拔後照鏡，伊後照鏡兩邊
    都好好的，是他硬拔走，其中一邊還是直接拔斷等語（見偵
    卷第52頁），故被告辯稱其駕駛A車不慎撞倒告訴人所有之B
    車乙節，已難遽採為真。
　㈢再者，經本院勘驗現場監視器錄影光碟之結果，被告於監視
    器畫面時間110年8月8日0時52分53秒許駕駛A車自畫面左側
    行駛而來，隨後在保福路88巷口處倒車，於同日時53分23秒
    許，將A車停放在保福路88巷口左側即信義路93號前（見「I
    MG_0071.MOV」檔案【下稱檔案一】勘驗內容第1、2點，本
    院卷二第119至120頁）；於被告倒車過程中，未見A車有撞
    倒其他車輛之情事（見「PVFL3939.MOV」檔案【下稱檔案二
    】勘驗內容及被告倒車過程之監視器畫面連續翻拍照片，本
    院卷二第120頁、第127至130頁）；又被告停車後，於同日
    時53分許（監視器畫面顯示時間較實際時間快約20分鐘，本
    判決係以校正過後之時間為準，下同）站在告訴人所有之B
    車後方，此時B車並未倒地；被告走近B車，雙手不停在B 車
    車頭附近動作；於同日時54分許，被告先彎腰靠近騎樓地上
    ，之後起身朝畫面右上角騎樓柱子處移動（見「WGXB2595.M
    OV」檔案【下稱檔案三】勘驗內容及被告靠近B車之監視器
    畫面連續翻拍照片，本院卷二第121頁、第131至132頁）；
    於同日時57分3秒許，被告再度駕駛A車迴轉往畫面左側離去
    （見檔案一勘驗內容第3點，本院卷二第120頁）。依上述勘
    驗內容，被告駕駛A車自新北市永和區保福路88巷口處開始
    倒車，至信義路93號前停車時止之過程中，A車並未與其他
    車輛發生碰撞或擦撞，且被告下車接近B車之際，B車亦未倒
    地；又由B車停放情形以觀，B 車係車頭向騎樓內，車尾朝
    馬路方向傾斜停放在騎樓內（見本院卷二第121頁、第131至
    132頁），縱被告於倒車時未注意其車輛後方，除非其直接
    倒車進入騎樓內，否則衡情A車應不致於擦撞到安裝在B車車
    頭上之後照鏡及手機支架。從而，被告上開辯詞，顯與卷附
    事證彰顯之事實不符，不足採信。被告有於前述時地竊取告
    訴人所有之機車後照鏡2支及手機支架1支之事實，殆無疑義
    。
　㈣至被告固辯稱其有提供姓名及通訊方式給案發地點旁之早餐
    店店長，請店長若車主有來訊問時幫忙轉交云云，惟被告若
    確係不慎撞壞告訴人所有之機車後照鏡及手機支架，而有意
    賠償告訴人，在不認識告訴人、亦不確定告訴人之機車是否
    固定停放在新北市○○區○○路00號前之情況下，被告理當在現
    場留下聯繫方式（例如將姓名及電話寫在紙條上再夾在B車
    上），俾告訴人與其聯絡賠償事宜，而非逕自將B車之後照
    鏡及手機支架拆下帶走，諉言事後將購買新品裝回B車，且
    本件案發時點為凌晨0時53分許，並非一般早餐店之營業時
    段，被告顯非於事發當下即提供聯絡方式予早餐店店長，是
    縱令被告此部分之辯解屬實，亦無從執為有利於被告之論據
    。
　㈤綜上所述，本件事證明確，被告犯行堪以認定，應依法論科
    。
三、論罪科刑：
　  核被告所為，係犯刑法第320條第1項之竊盜罪。爰以被告之
    責任為基礎，審酌其為成年人，竟不思循正當途徑獲取所需
    ，反企圖不勞而獲，任意竊取他人財物，顯然欠缺尊重他人
    財產權之觀念，兼衡其素行（見卷附臺灣高等法院被告前案
    紀錄表）、智識程度、家庭經濟狀況（見本院卷二第124至1
    25頁），暨其犯罪之動機、目的、手段、所竊取之財物價值
    ，及其犯罪後飾詞否認犯行，未見真切之悔意，迄今亦未與
    告訴人達成和解，或獲得告訴人之原諒等一切情狀，量處如
    主文所示之刑，並諭知易科罰金之折算標準，以示處罰。
四、沒收：
　　被告竊得之後照鏡2支及手機支架1支，雖屬其犯罪所得，惟
    業經告訴人立據領回（見偵卷第23頁），是此部分財物暨已
    合法發還被害人，依刑法第38條之1第5項規定，即無庸諭知
    沒收或追徵，附此敘明。
據上論斷，應依刑事訴訟法第299條第1項前段，刑法第320條第1
項、第41條第1項前段、第38條之1第5項，刑法施行法第1條之1
第1項，判決如主文。
本案經檢察官陳亭君偵查起訴，由檢察官顏汝羽、王江濱到庭實
行公訴。
中　　華　　民　　國　　111 　年　　11　　月　　17　　日
                  刑事第七庭  法  官  劉思吟
以上正本證明與原本無異。
如不服本判決應於收受送達後20日內向本院提出上訴書狀，並應
敘述具體理由；其未敘述上訴理由者，應於上訴期間屆滿後20日
內向本院補提理由書（均須按他造當事人之人數附繕本）「切勿
逕送上級法院」。
                              書記官  廖俐婷
中　　華　　民　　國　　111 　年　　11　　月　　21　　日
附錄本案論罪科刑法條全文：
中華民國刑法第320條：
意圖為自己或第三人不法之所有，而竊取他人之動產者，為竊盜
罪，處 5 年以下有期徒刑、拘役或 50 萬元以下罰金。
意圖為自己或第三人不法之利益，而竊佔他人之不動產者，依前
項之規定處斷。
前二項之未遂犯罰之。